【裁判字號】    98,簡上,63
【裁判日期】    980428
【裁判案由】    傷害
【裁判全文】
臺灣彰化地方法院刑事判決              98年度簡上字第63號
上  訴  人  臺灣彰化地方法院檢察署檢察官
被      告  甲○○
                    （現另案在臺灣新店戒治所強制戒治中）
            丙○○
                    （現另案在臺灣新店戒治所強制戒治中）
上列上訴人因被告等傷害案件，不服本院九十八年度簡字第二五
四號中華民國九十八年一月二十三日第一審簡易判決（原檢察官
聲請簡易判決處刑案號：九十六年度偵續字第一八號），提起上
訴，本院管轄第二審合議庭判決如下：
    主  文
上訴駁回。
    事實及理由
一、本案經本院審理結果，認第一審判決認事用法及量刑均無不
    當，應予維持，並引用第一審判決書記載之事實、證據及理
    由（如附件，惟原審刑事簡易判決所引用之起訴書犯罪事實
    欄應第一行應增列「甲○○曾於民國八十三年間因竊盜等案
    件，經法院判處應執行有期徒刑三年四月確定，於八十四年
    十二月五日經假釋付保護管束，假釋中又於八十四年間因違
    反麻醉藥品管理條例案件，經法院判處有期徒刑七月確定，
    於八十五年間因詐欺等案件，經法院判處應執行有期徒刑七
    月確定，又於八十五年間因違反麻醉藥品管理條例、竊盜案
    件，分別經法院判處有期徒刑六月、五月確定，甲○○上開
    八十五年間所犯之案件，並經法院裁定定其應執行刑為有期
    徒刑一年三月確定，甲○○並經法院撤銷假釋入監執行殘刑
    有期徒刑二年四月十八日，並與上開案件接續執行，於八十
    八年三月五日經縮短刑期假釋付保護管束，經法院撤銷假釋
    入監執行殘刑有期徒刑一年二月九日，於九十年十一月二十
    二日縮刑期滿執行完畢。」及起訴書犯罪事實欄第十一行至
    第十三行「左太陽穴、左肩、脖子、左肩胛骨、背部、左身
    瘀血紅腫等之傷害。」之記載應更正為「右耳瘀血直徑約十
    公分、左太陽穴紅腫約三公分、脖子紅腫直徑約二公分、左
    肩胛骨紅腫兩處二公分、背部紅腫直徑約六公分等傷害」）
    。
二、本件上訴人即檢察官上訴意旨略以：本件發生地點係在臺灣
    彰化監獄，依本案起訴書、判決書所載，被告甲○○係累犯
    ，被告甲○○、丙○○與告訴人在管理員介入瞭解衝突經過
    後，竟仍發生激烈之衝突，徒手毆打告訴人，致告訴人受傷
    ，被告二人已在監服刑，理應悔過避免犯錯，竟不顧監獄乃
    施行教化之場所，亦不服從監獄管理人員之制止，毆打告訴
    人，然原審就此僅對被告二人從輕判處拘役，如此顯難讓被
    告二人有所警惕，請將原判決撤銷，更為適當合法之判決等
    語。
三、訊據被告甲○○、丙○○二人對於上開共同傷害告訴人乙○○之事實坦承不諱，核與證人黃志強、李啟源證述情節相符
    ，並有臺灣彰化監獄九十五年五月五日彰監衛字第０九五六
    四０００九七號函附之告訴人乙○○之身體健康資料（臺灣
    彰化監獄收容人戒送外醫診療紀錄簿、台灣彰化監獄新收【
    借提還押】收容人內外傷記錄表）及醫療就診紀錄、法務部
    全國檢察官線上查詢刑案人犯在監所最新資料報告表、彰化
    監獄收容人基本資料卡、彰化監獄入監通知簿、臺灣彰化監
    獄九十五年八月二十八日彰監政字第０九五五五００一二五
    號函附之彰化監獄新收主管檯之相關位置照片、在監行為紀
    錄、列管受刑人資料卡在卷可稽，是以本件確係因被告甲○○、丙○○在臺灣彰化監獄擔任雜役之工作時，見新入彰化
    監獄執行之受刑人即告訴人乙○○態度不佳，乃共同徒手毆
    打乙○○，致乙○○受有左耳創傷性耳膜穿孔、左耳瘀血直
    徑約五公分、右耳瘀血直徑約十公分、左太陽穴紅腫約三公
    分、脖子紅腫直徑約二公分、左肩胛骨紅腫兩處二公分、背
    部紅腫直徑約六公分等傷害，足認被告甲○○、丙○○確有
    共同傷害故意無訛，是以本件被告甲○○、丙○○二人傷害
    犯行事證均已臻明確，其等犯行均堪認定。
四、按量刑之輕重係屬事實審法院得依職權自由裁量之事項，苟
    已斟酌刑法第五十七條各款所列情狀而未逾法定刑度，即不
    得遽指為違法。且在同一犯罪事實與情節，如別無其他加重
    或減輕之原因，下級審法院量定之刑，亦無過重或失輕之不
    當情形，則上級審法院對下級審法院之職權行使，原則上應
    予尊重（最高法院八十五年度台上字第二四四六號判決參照
    ）。原審以被告甲○○、丙○○二人共犯刑法第二百七十七
    條第一項傷害犯行事證明確，並審酌被告二人上開犯案之情
    狀且被告甲○○係累犯，據以論罪科刑，各判處被告甲○○
    、丙○○拘役五十日，並依修正前刑法第四十一條第一項前
    段之規定諭知易科罰金之折算標準，又因被告甲○○、丙○○二人本案犯罪時間皆在九十六年四月二十四日以前，合於
    中華民國九十六年罪犯減刑條例第二條第一項第三款之減刑
    條件，均應予減其宣告刑二分之一，並依修正前刑法第四十
    一條第一項前段之規定諭知易科罰金之折算標準，核無不當
    ，上訴人即檢察官指摘原判決有量刑過輕之不當情事，請求
    撤銷原判決，為無理由，應駁回其上訴。
據上論斷，應依刑事訴訟法第四百五十五條之一第一項、第三項
、第三百七十三條、第三百六十八條，判決如主文。
本件經檢察官陳茂榮到庭執行職務。
中    華    民    國    98    年    4     月    28    日
                  臺灣彰化地方法院刑事第二庭
                                  審判長法官   石馨文
                                  法      官   陳秋錦
                                  法      官   尚安雅
以上正本證明與原本無異。
本件不得上訴。
中    華    民    國    98    年    4     月    29    日
                                  書  記  官   洪年慶


司法院資訊處製作；財團法人民間司法改革基金會備份。
